# 停止确认长期投资时点的选择（股权处置），如何？

提问人：sparkool 时间：2016-11-30 16:39:26
各位老师，
我公司A于 2006 年投资了深圳的B公司，投资成本为 2000 万元，持股比例51%，实现非同一控制下购买合并，成本法核算长期股权投资。
今年 2016 年 6 月 1 号，双方签署了股权转让协议，我司将51%的股权以 5100 万元的价格转让给小股东（B公司净资产评估价格为 1 亿元） 其中权利义务条款显示“自合同签署之日起，原A股东不再享有B公司任何的权利和义务”
款项以分期付款的方式， 7 月份支付我司 2000 万元， 8 月份完成工商变更登记， 9 月份支付我司 3100 万元，自此，双方股权交割完毕。
请问，停止确认长期股权投资的时点应该是 6 月？ 7 月？ 8 月？还是 9 月？
我的理解应该是在 6 月 1 号，该时点应被理解为处置日。按照合同显示，我公司即日起不再享有任何权利义务。 如若记录长期投资，与长期投资的概念不符“资产投入，并以其从中获取投资收益”。 我更倾向于作为一种债权性质，即：Dr：应收账款 5100 万元Cr：长期股权投资 2000 万元；投资收益 3100 万元
有人反驳认为，工伤变更还没有完成，投资事实还是存在的。但我还是坚持“实质重于形式”。
请各位大佬给分析分析，哪能办？在线等。。。

回答人：chenyiwei
如果截至 6 月 1 日，已办理必要的交割手续，该交易已经完成交易双方的决策程序和内外部审批手续（如需要）而生效，则如你所述，应以 6 月 1 日作为处置日较为妥当，与工商变更关系不大。

提问人：名扬 时间：2016-12-05 08:14:17
请教陈老师：不需要考虑股权转让款的支付时间吗？比如股权转让款要超过50%的支付比例。

回答人：chenyiwei
这个条件相对比较次要，可参考《瑞华研究 2010 ～ 2016 汇编》之“问题3-2-15（“付款超过50%”条款对合并日或购买日确定的影响问题）”。